【裁判字號】    95,台上,5918
【裁判日期】    951026
【裁判案由】    傷害致重傷害
【裁判全文】
最高法院刑事判決            九十五年度台上字第五九一八號
上  訴  人  甲○○
上列上訴人因傷害致重傷害案件，不服台灣高等法院台南分院中
華民國九十五年七月十九日第二審判決（九十五年度上訴字第二
七號，起訴案號：台灣嘉義地方法院檢察署九十四年度偵字第二
三九四號），提起上訴，本院判決如下：
    主  文
上訴駁回。
    理  由
按刑事訴訟法第三百七十七條規定，上訴於第三審法院，非以判
決違背法令為理由，不得為之。是提起第三審上訴，應以原判決
違背法令為理由，係屬法定要件。如果上訴理由狀並未依據卷內
訴訟資料，具體指摘原判決不適用何種法則或如何適用不當，或
所指摘原判決違法情事，顯與法律規定得為第三審上訴理由之違
法情形，不相適合時，均應認其上訴為違背法律上之程式，予以
駁回。本件原判決撤銷第一審不當之判決，仍處上訴人甲○○傷
害致重傷罪刑。已詳敘認定犯罪事實之依據及憑以認定之理由，
並對上訴人否認犯罪之辯詞，如何不足採信，均已依據卷內資料
予以指駁及說明，從形式上觀察，原判決並無違背法令情形。原
判決依憑告訴人即被害人羅榮貴於警詢、偵查及一審中之證述，
證人即上訴人友人許登邦於偵查及一審之證詞（並說明告訴人羅
榮貴於警詢、偵查中之證述及證人許登邦於偵查之證詞符合刑事
訴訟法第一百五十九條之五第二項規定而有證據能力），並有財
團法人嘉義基督教醫院甲種診斷書一份附卷可稽，及其他調查證
據取捨之結果（見原判決理由乙），認定上訴人確有本件犯行，
摒棄不採上訴人所辯，所為證據之取捨及證明力之判斷均合證據
法則，亦無判決不備理由之違誤。上訴意旨謂伊當時酒後已神智
不清無法控制自己之行為，原審未斟酌伊當時之精神狀況，有判
決理由不備，且依常情判斷揮一拳應不致造成告訴人左眼失明，
難有客觀之預見可能云云。惟查上訴人喝酒之行為，係故意為之
，故不問其酒後之精神狀態如何，均不影響其責任能力。原判決
縱未於理由說明上訴人喝酒後之精神狀態如何，亦與理由不備之
情形有別。其餘所辯係就原判決理由乙壹、一(四)二已詳為論斷與
說明之事項，再為事實上之爭辯，殊非適法之第三審上訴理由。
次按刑事訴訟法第三百七十九條第十款所謂應於審判期日調查之
證據，必須該證據確與待證事實有重要關係，就其案情委有調查
之必要者而言。本件事證已臻明確，原審未就上訴人是否有借到
廁所或告訴人至李維倫診所係治療何種眼疾等情為無益之調查，
自不得指為調查未盡。其餘上訴意旨徒憑己意，對原審採證認事
職權之適法行使，任意指摘，顯與法定上訴第三審之形式要件不
符，其上訴違背法律上之程式，應予駁回。
據上論結，應依刑事訴訟法第三百九十五條前段，判決如主文。
中    華    民    國  九十五  年    十    月  二十六  日
                      最高法院刑事第三庭
                          審判長法官  謝  家  鶴
                                法官  花  滿  堂
                                法官  陳  世  淙
                                法官  洪  佳  濱
                                法官  洪  昌  宏
      本件正本證明與原本無異
                                      書  記  官
中    華    民    國  九十五  年   十一   月    六    日
                                                    Ａ


司法院資訊處製作；財團法人民間司法改革基金會備份。
